---
title: "유튜브 뽀개기!"
author: "사회학과 3학년 간정현"
output: ioslides_presentation
---

```{r setup, include=FALSE}
knitr::opts_chunk$set(echo = FALSE)
```

# **목차**

### 1. 데이터 소개
### 2. 끝

HELLO WORLD :)

# **데이터셋 소개**

## Youtube 인기 동영상

- a daily record of the **top trending YouTube videos**
- YouTube uses a combination of factors including measuring users interactions(not the most-viewed videos)
- up to 200 listed trending videos per day
- collected using the YouTube API
- 출처; https://www.kaggle.com/datasnaek/youtube-new

## 데이터 살펴보기 - 모양

```{r library, include=FALSE}
library(tidyverse)
library(ggplot2)
library(DT)
library(knitr)
library(jsonlite)
library(kableExtra)
options(scipen = 100)
```

```{r dataset, echo=TRUE, message=FALSE}
KRvideos <- read_csv('KRvideos.csv')
ncol(KRvideos); nrow(KRvideos)
colnames(KRvideos)
```

## 데이터 살펴보기 - 수집 기간

```{r trending_date, echo=TRUE}
KRvideos$trending_date[1]
KRvideos$trending_date[length(KRvideos$trending_date)]
min(as.Date(KRvideos$trending_date, format = '%y.%d.%m'))
max(as.Date(KRvideos$trending_date, format = '%y.%d.%m'))
```

## 데이터 살펴보기 - 채널

몇 개의 채널이 인기 동영상에 올라왔을까?
```{r channel_title, cache=TRUE}
length(unique(KRvideos$channel_title))

channel_freq <- table(KRvideos$channel_title) %>%
  data.frame() %>%
  arrange(desc(Freq))

knitr::kable(channel_freq[1:10,], col.names = c("Channel Title", "Frequency"))%>%
   kable_styling(font_size = 14)
```

## 데이터 살펴보기 - 카테고리

```{r category_id_sort, echo=TRUE}
sort(unique(KRvideos$category_id))
length(unique(KRvideos$category_id))
```

총 17개의 카테고리

## 데이터 살펴보기 - 카테고리

```{r category_join, include=FALSE}
category_freq <- KRvideos %>%
  group_by(category_id) %>%
  tally()
names(category_freq) <- c('id', 'freq')

KR_category_id <- fromJSON('KR_category_id.json') %>% data.frame()
KR_category_id <- data.frame(id = as.numeric(KR_category_id$items.id), title = KR_category_id$items.snippet$title)
category_title <- data.frame(id = unique(KRvideos$category_id)) %>%
  left_join(KR_category_id) %>%
  left_join(category_freq) %>%
  arrange(id)
```

```{r category_kable}
knitr::kable(category_title, col.names = c("ID", "Title", "Frequency")) %>%
  kable_styling(font_size = 9, full_width = T)
```

## 데이터 살펴보기 - 카테고리

```{r category_plot}
ggplot(KRvideos, aes(x=factor(category_id))) + geom_bar()
```

## 데이터 살펴보기 - 카테고리

```{r}
df <- KRvideos %>%
  group_by(category_id) %>%
  summarise(mean_views = floor(mean(views)),
            mean_comments = floor(mean(comment_count)),
            mean_likes = floor(mean(likes)),
            mean_dislikes = floor(mean(dislikes)))

kable(df) %>%
  kable_styling(font_size=9)
```

## 데이터 살펴보기 - 조회 수

```{r}
df <- data.frame(df)
ggplot(df, aes(x=as.factor(category_id), y=mean_views)) + geom_bar(stat='identity')
```

10: music  
28: science technology

## 데이터 살펴보기 -  댓글 수

```{r}
ggplot(df, aes(x=as.factor(category_id), y=mean_comments)) + geom_bar(stat='identity')
```

10: music  
28: science technology

## 데이터 살펴보기 - 좋아요 수

```{r}
ggplot(df, aes(x=as.factor(category_id), y=mean_likes)) + geom_bar(stat='identity')
```

10: music  
28: science technology

## 데이터 살펴보기 - 싫어요 수

```{r}
ggplot(df, aes(x=as.factor(category_id), y=mean_dislikes)) + geom_bar(stat='identity')
```

24: entertainment  

## 데이터 살펴보기 - Science/Technology
```{r echo=TRUE}
science_technology <- subset.data.frame(KRvideos, category_id==28)
sample(unique(science_technology$title), 15)
```

# 끝!

### **감사합니다 :)**